【裁判字號】    92,婚,141
【裁判日期】    920923
【裁判案由】    確認婚姻關係存在
【裁判全文】
臺灣基隆地方法院民事判決  九十二年度婚字第一四一號
    原      告  乙  ○
    被      告  甲○○
右當事人間請求確認婚姻關係存在事件，本院判決如左：
    主      文
原告之訴駁回。
訴訟費用由原告負擔。
    理      由
一、按婚姻無效、確認婚姻成立或不成立、撤銷婚姻、離婚或夫妻同居之訴，得合併
    提起，或於第一審或第二審言詞辯論終結前，為訴之變更、追加或提起反訴。又
    依前開規定得為訴之變更、追加或提起反訴者，不得另行起訴，其另行起訴者，
    法院應以裁定移送於訴訟繫屬中之第一審或第二審法院合併裁判，民事訴訟法第
    五百七十二條第一項、第二項定有明文。是以，上述其中一訴訟標的如經判決確
    定，其餘之訴訟標的，即不得另行起訴，以確保同一當事人之婚姻事件，在同一
    訴訟程序中同時解決，以符合訴訟經濟，避免一再纏訟。次按原告之訴，依其所
    訴之事實，在法律上顯無理由者，法院得不經言詞辯論，逕以判決駁回之，民事
    訴訟法第二百四十九條第二項定有明文。
二、本件原告起訴聲明請求判決確認其與被告間婚姻關係存在，惟查被告前於民國（
    下同）七十九年間提起之離婚訴訟，經本院以七十九年度婚字第九一號判決兩造
    離婚，原告不服提起上訴，亦經台灣高等法院以八十年度家上字第一○四號民事
    判決駁回其上訴及離婚之反訴，原告嗣對該判決提起第三審上訴，惟因未於上訴
    狀內表明上訴理由而經裁定駁回確定；雖原告又於八十五年五月八日提起再審之
    訴，然因逾三十日不變期間而遭駁回，抗告後亦以無理由裁定駁回。故上開判決
    業已確定在案，原告復提起本件確認婚姻關係存在之訴，顯與上開離婚之確定判
    決有所牴觸，造成當事人一再纏訟，影響社會秩序，其訴自係欠缺保護必要要件
    ，顯無理由。
三、又原告主張本院七十九年度婚字第九一號民事判決認定有誤，以此請求確認其與
    被告間婚姻關係存在。惟對於法院之確定判決聲明不服，應循再審程序為之，原
    告以提起本件確認婚姻關係存在之訴欲推翻前已確定之判決，要與法律規定不合
    ，自無法准許。
四、從而，本件原告於訴狀內主張「民國七十九年九月二十三日被告家人晚上九點多
    上門有計謀的對原告行兇，毆打原告，造成原告一直眩暈症養病，故遲延提起訴
    訟；被告家人於七十九年九月二十三日對原告行兇之際，並指稱原告腹中胎兒非
    自被告受胎，並稱已準備伍佰萬，令原告墮胎，故追加妨礙名譽罪」等事實，均
    與本件訴訟標的無關，其訴顯無理由，依民事訴訟法第二百四十九條第二項規定
    ，爰不經言詞辯論，逕以判決駁回其訴。
中      華      民      國    九十二    年      九      月    二十三    日
~B臺灣基隆地方法院家事法庭
~B      法      官  林玉珮
右正本證明與原本無異。
對於本件判決如有不服，應於收受送達後廿日內向本院提出上訴書狀，上訴於台灣高
等法院，並按他造當事人之人數附具繕本。
中      華      民      國    九十二    年      九      月    二十五    日
~B      法院書記官  湯惠芳


司法院資訊處製作；財團法人民間司法改革基金會備份。
